【裁判字號】    97,抗,35
【裁判日期】    970218
【裁判案由】    本票裁定
【裁判全文】
臺灣臺中地方法院民事裁定                97年度抗字第35號
抗  告  人  甲○○
相  對  人  乙○○
上列當事人間聲請本票准許強制執行事件，抗告人對於民國96年
12月17日本院簡易庭所為96年度票字第23611號裁定提起抗告，
本院合議庭裁定如下：
    主    文
抗告駁回。
抗告程序費用新臺幣壹仟元由抗告人負擔。
    理    由
一、按執票人向本票發票人行使追索權時，得聲請法院裁定後強
    制執行，票據法第123條定有明文。又本票執票人，依票據
    法第123條規定，聲請法院裁定許可對發票人強制執行，係
    屬非訟事件，此項聲請之裁定，及抗告法院之裁定，僅依非
    訟事件程序，以審查強制執行許可與否，並無確定實體上法
    律關係存否之效力，如發票人就票據債務之存否有爭執時，
    應由發票人提起確認之訴，以資解決，殊不容於裁定程序中
    為此爭執，最高法院著有56年台抗字第714號判例及57年台
    抗字第76號判例可資參照。次按，發票人主張本票債權不存
    在而提起確認之訴不合於第一項之規定者，法院依發票人聲
    請，得許其提供相當並確實之擔保，停止強制執行，非訟事
    件法第195條第3項定有明文。要言之，對法院裁定許可對發
    票人強制執行，發票人欲聲請停止強制執行者，亦應以業已
    提起確認之訴方得為之。
二、本件相對人主張：其執有抗告人於民國96年9月10日所簽發
    如原裁定所示之本票1紙（下稱系爭本票），並免除作成拒
    絕證書，詎屆期提示未獲付款，爰依票據法第123條規定聲
    請裁定許可強制執行等情，已據相對人提出本票1紙為證。
    而原裁定就該紙本票之形式要件為審查後，認為其應記載事
    項均已具備，因而予以准許，即無不合。
三、抗告意旨略以：抗告人與相對人於96年6月成立土地房屋買
    賣仲介契約，由抗告人仲介相對人買受土地房屋，約定由相
    對人先行給付抗告人仲介費新臺幣20萬元，抗告人並簽發同
    額系爭本票交付相對人資為擔保，俟仲介完成，相對人應返
    還系爭本票，嗣相對人買受之土地房屋業已完成登記，相對
    人竟拒絕返還系爭本票，故系爭本票之債權債務已不存在，
    如認系爭本票之債權債務存在，則因抗告人對相對人有仲介
    費請求權，併主張抵銷，系爭本票之債務亦已消滅，原裁定
    准予強制執行，抗告人不服，請求撤銷原裁定，並停止對抗
    告人之強制執行等語。惟查，抗告人主張之情節，核屬實體
    上之爭執事項，即系爭本票所擔保之債權是否已不存在，此
    應由抗告人另行提起訴訟以資解決，非本件非訟事件所得審
    究，故仍應為准許強制執行之裁定。從而，本件抗告人之抗
    告為無理由，應予駁回。
四、據上論結，本件抗告為無理由，依非訟事件法第46條、第21
    條第2項、第24條第1項、民事訴訟法第495條之1第1項、第4
    49條第1項、第78條，裁定如主文。
中    華    民    國    97    年    2     月    18    日
                  民事第二庭    審判長法  官  許秀芬
                                      法  官  涂秀玲
                                      法  官  楊國精
正本係照原本作成。
本裁定不得再抗告。
中    華    民    國    97    年    2     月    18    日
                                      書記官


司法院資訊處製作；財團法人民間司法改革基金會備份。
